【裁判字號】    90,交上易,661
【裁判日期】    900201
【裁判案由】    過失致死
【裁判全文】
台灣高等法院台中分院刑事判決                  九十年度交上易字第六六一號
    上  訴  人  台灣台中地方法院檢察署檢察官
    上  訴  人
    即  被  告  乙○○
右上訴人因被告過失致人於死案件，不服台灣台中地方法院中華民國九十年二月一日
第一審判決（八十九年度交易字第六二九號，起訴案號：台灣台中地方法院檢察署八
十九年度偵字第一七二四八號），提起上訴，本院判決如左：
    主      文
原判決撤銷。
乙○○因過失致人於死，處有期徒刑捌月。
    事      實
一、乙○○於民國（下同）八十九年十月十二日中午十二時四十分許，無照駕駛車號
    其弟鍾國光所有車牌號碼ＱＲ－二０八五號自用小客車沿台中市○○路行駛至福
    星路一九四號前時，將車停置於路旁並準備開駕駛座車門下車，乙○○應注意「
    停車向外開啟車門時，應注意行人、車輛，並讓其先行」，且依當時狀況並無不
    能注意之情形而竟仍疏未注意後方來車狀況，即貿然向外推開車門；當時適有郭
    信卿騎乘其妻所有車號ＳＸＰ－九六０號輕型機車亦沿台中市○○路同方向行駛
    ，並正行經乙○○所駕駛停放路旁自用小客車之左側，遂遭乙○○所推開車門之
    撞擊因而倒地，經送醫後仍於八十九年十月十六日凌晨三時四十分許，因頭部外
    傷合併顱腦損傷導致心肺功能衰竭不治死亡。乙○○於肇事後，在未經有偵查權
    之機關或公務員發覺為犯嫌前，以電話向警方報案，並向處理本件車禍之警員王
    英明自首即陳明其為肇事者及肇事經過，並願接受裁判。
二、案經台中市警察局第四分局報請檢察官相驗後，經檢察官自動檢舉偵查起訴。
    理      由
一、訊據被告乙○○對於前揭時、地，無照駕車，且因疏失而肇事之事實坦承不諱，
    並有台中市○○○道路交通事故調查報告表一份及照片七幀附卷可稽。死者郭信
    卿確因本件車禍死亡，亦經台灣台中地方法院檢察署檢察官督同檢驗員到場相驗
    屬實，製有相驗筆錄、驗斷書、相驗屍體證明書附卷足憑。按「停車向外開啟車
    門時，應注意行人、車輛，並讓其先行」，道路交通安全規則第一百十二條第一
    項第十五款定有明文。被告應注意能注意竟疏未注意致肇車禍，其有過失甚為顯
    然，被告之過失行為與被害人之死亡間即有相當因果關係，被告犯行洵堪認定。
二、(一)核被告所為，係犯刑法第二百七十六條第一項之過失致人於死罪。(二)被告無駕
    駛執照猶駕車肇事，因而致人於死，應依道路交通管理處罰條例第八十六條第一
    項之規定，加重其刑。(三)被告於肇事後，在未經有偵查權之機關或公務員發覺為
    犯嫌前，以電話向警局報案，並向處理本件車禍之警員王英明坦承其為肇事者及
    肇事經過，並願接受裁判，亦據被告供承在卷，復有證人王英明結證屬實，核與
    自首要件相符，依法減輕其刑。(四)原審予以論罪科刑，固非無見，而被告之上訴
    固亦無理由。惟查原審未依無照駕駛」之理由加重其刑，自有未合。檢察官上訴
    意旨指摘原審量刑過輕，為有理由，應由本院予以撤銷改判。(五)爰審酌被告無照
    駕車肇事，另考量被告迄今尚未與被害人家屬達成民事和解等一切情狀，量處如
    主文第二項所示之刑，以資懲儆。
三、據上論結，應依刑事訴訟法第三百六十九條第一項前段、第三百六十四條、第二
    百九十九條第一項前段，刑法刑法第二百七十六條第一項、第六十二條前段，道
    路交通管理處罰條例第八十六條第一項，罰金罰鍰提高標準條例第一條前段，判
    決如主文。
本案經檢察官甲○○到庭執行職務。
中      華      民      國      九十    年      四      月      十一    日
                                  台灣高等法院台中分院刑事第八庭
                                        審判長法  官  羅  得  村
                                              法  官  陳  賢  慧
                                              法  官  林  輝  煌
右正本證明與原本無異。
不得上訴。
                                              書記官  吳  宗  玲
中      華      民      國      九十    年      四      月      十二    日
附錄本案論罪科刑法條全文
刑法第二百七十六條第一項：
因過失致人於死者，處二年以下有期徒刑、拘役或二千元以下罰金。
                                                                        Ｄ


司法院資訊處製作；財團法人民間司法改革基金會備份。
